【裁判字號】    88,易,3541
【裁判日期】    890215
【裁判案由】    贓物
【裁判全文】
臺灣高雄地方法院刑事判決                        八十八年度易字第三五四一號
    公  訴  人  臺灣高雄地方法院檢察署檢察官
    被      告  丙○○
    選任辯護人  曾劍虹
右列被告因贓物案件，經檢察官提起公訴（八十八年度偵字第二五０八號），本院判
決如左：
    主  文
丙○○無罪。
    理  由
一、公訴意旨略以：被告丙○○明知車牌號碼ＯＥＯ－二一八號機車為贓車（該車原
    為乙○○所有，於民國八十六年十二月間在高雄縣大寮鄉○○村○○路四十二號
    前為不詳人士竊走），仍於不詳時間自不詳人士處收受之，並於八十七年一月二
    十日因租車供作擔保而交予不知情之甲○○，嗣甲○○將之借予段恩福騎用而於
    八十七年十二月二十九日為警循線查獲上情。因認被告丙○○涉犯刑法第三百四
    十九條第一項之收受贓物罪嫌等語。
二、公訴人認被告涉犯右揭犯罪，係以右開事實業據被害人乙○○、偵查時之同案被
    告段恩福、甲○○於警訊時及偵查中供述甚詳且相符，復有被告丙○○訂立之租
    車切結書影本及贓物認領保管收據各一紙在卷可資佐證等情，以為論據。訊據被
    告丙○○固不否認曾於八十七年一月二十日至甲○○所經營之車行租用車輛，惟
    堅詞否認有公訴人所指之上開犯行，辯稱：伊當時騎去租車之機車車號係ＹＹＹ
    －五八三號機車，並非ＯＥＯ－二一八號之機車，況且當時伊去租車時老闆並未
    將伊所騎去供擔保之車輛之車號登記在租車切結書上，甲○○所提出伊當時租車
    所簽之切結結書上會記載伊騎去租車之機車車號為ＯＥＯ－二一八號應係甲○○
    後來才填上去的等語。
三、按犯罪事實應依證據認定之，無證據不得推定其犯罪事實；又不能證明被告犯罪
    ，應諭知無罪之判決。刑事訴訟法第一百五十四條及第三百零一條分別定有明文
    。
四、經查，證人即宗禾小客車租賃有限公司負責人甲○○雖於八十八年一月二日在高
    雄市政府警察局刑事警察大隊製作警訊筆錄時，陳稱：車號ＯＥＯ－二一八號之
    機車係丙○○於八十七年一月二十日因向其租用車輛使用而供作擔保，其於八十
    七年十二月二十九日於高雄市政府警察局保安警察大隊所製作之警訊筆錄雖稱車
    號ＯＥＯ－二一八號之機車係丁○○於八十七年一月二十日因向其租用車輛使用
    而供作擔保等語，惟在其查證後方知當時有所誤認方指稱係丁○○云云。然證人
    甲○○於警方查獲偵查時之同案被告段恩福騎用本案系爭之贓車，並由段恩福所
    供述而查知係向其所借用，經警通知其於八十七年十二月二十九日前往高雄市政
    府警察局保安警察大隊說明案情並製作警訊筆錄時，明確供述：我是開設宗禾小
    客車租賃有限公司，重機車ＯＥＯ－二一八號車主非我本人，而係於八十七年元
    月二十日二十二時二十分有一位男子丁○○，六十五年十一月二十五日出生，身
    份證字號Ｚ000000000號，住高雄市前鎮區興仁一巷一五二號，他騎用
    重機車ＯＥＯ－二一八號至我公司聲稱要租車，我即將公司內之ＵＤ－八五五七
    號豐田牌２０００Ｃ．Ｃ交予丁○○，並租車乙天，租金為一千五百元，丁○○
    當場以重機車ＯＥＯ－二一八號為抵押品留在我公司內，後來丁○○又續租二十
    七日，租金共計新台幣四萬元整，丁○○交車時又沒繳交任何租金，因透過朋友
    陳幼真介紹方以丁○○所簽發之本票四萬元為依據，丁○○為取信於我，因此他
    又以重機車ＯＥＯ－二一八號為抵押品留在我公司，等到有錢繳付租金後方將機
    車贖回等語明確（見警卷第四頁背面及第五頁正面）；非惟明確指認係丁○○以
    本件系爭車輛為擔保品向其租車，且將丁○○之年籍資料、所租用之車輛車牌號
    碼、租金、租車時間及租車之過程清楚供述，顯見證人甲○○於八十七年十二月
    二十九日經警通知其前往製作筆錄之前，應有先檢視其所留存於其所經營之宗禾
    小客車有限公司內相關之租車資料，並攜帶相關資料至警局製作筆錄，否則當無
    法為如此明晰之陳述；又經檢視丁○○於八十七年一月二十日向證人甲○○租車
    時所出具之租車切結書，其上並未記載其用以擔保之機車號碼，有租車切結書一
    紙在卷可稽，則證人甲○○於八十七年十二月二十九日警訊時仍會明確指認係丁○○以系爭車輛供擔保租用車輛，足見證人甲○○應係在檢視全部資料後，認定
    確係丁○○所用以擔保之機車，方在八十七年十二月二十九日第一次警訊時為上
    開明確之陳述；況證人甲○○於庭訊時亦指稱其與丁○○很熟，所以才未在丁○○之租車切結書上書寫丁○○供擔保之車號等語（見本院八十八年十一月五日訊
    問筆錄），證人甲○○既與丁○○為熟識之友人，又未在丁○○租車之切結書上
    載明丁○○用以擔保租用車輛使用之車號，足見證人甲○○應對丁○○用以擔保
    之機車車號十分熟悉而無誤認車號之可能，且在經警通知後第一次警訊之前必定
    詳與核對相關資料，確認警方所指之機車確係丁○○所交予其供擔保之機車後，
    方會為如前述之供述指證，以避免誤指丁○○而使有涉犯刑事犯罪之嫌疑，然證
    人甲○○既在詳細核對相關資料後，仍於八十七年十二月二十九日第一次警訊筆
    錄為上開之證述，益可認證人甲○○第一次警訊筆錄所證述者方屬真實。至於證
    人甲○○所提出被告於八十七年一月二十日租車時所填具之租車切結書，其上雖
    記載被告係以車號ＯＥＯ－二一八號機車為租車之擔保，然證人甲○○於庭訊時
    亦證述：租車切結書上僅有租車人之姓名、住址、身分證字號、電話及簽名為租
    車之人所寫，其餘由我們（指宗禾小客車租賃有限公司）填寫等語（見本院八十
    八年十二月十七日訊問筆錄），則該租車切結書上用以擔保抵押之車號既非被告
    親自書立而係由他人填寫，復參酌上開證人甲○○於第一次警訊時之證述，尚難
    僅依證人甲○○所提出被告租用車輛時所簽立之租車切結書為被告不利之認定。
    另被害人乙○○於警訊、偵訊及本院審理時之證述僅能證明車號ＯＥＯ－二一八
    號機車曾經遭竊事實；而段恩福亦僅能證明其為警查獲時所騎乘之車號ＯＥＯ－
    二一八號機車係向證人甲○○所借得，均無法證明被告有任何收受贓物之事實存
    在。公訴人所舉之證據尚無法證明被告犯罪。此外，復查無其他積極證據足認被
    告有公訴人所指之犯行存在，不能證明被告犯罪，依法應為無罪之諭知。
據上論斷，應依刑事訴訟第三百零一條第一項，判決如主文。
本案經檢察官陳登燦到庭執行職務。
中    華    民    國    八十九    年      二      月        十五      日
                                  臺灣高雄地方法院刑事第六庭
                                            法  官  李怡諄
右正本證明與原本無異。
如不服本判決，應於判決送達後十日內，向本院提出上訴狀。
                                            書記官  羅榮全
中    華    民    國      八十九      年      二      月      十五      日


司法院資訊處製作；財團法人民間司法改革基金會備份。
